# 求助陈版内保外贷保证金产生的利息是否影响现金流？

提问人：要疯了的奥迪特 时间：2020-07-02 12:33:08
陈版及大家好，我们有一个内保外贷项目，存入了一些保证金，保证金户被银行锁住。季度时，保证金户子账户收到了一些利息，这些利息以后可能会抵扣因为利率上涨调整的保证金，也可能就放着了。请问收到利息时，应该是哪种比较好呢？谢谢！
借 其他货币资金（现金流：受限货币资金）
贷 利息收入
还是
借 银行存款（现金流经营流入）
贷 利息收入

回答人：chenyiwei
银行结息时，由于这部分利息也一并被锁定，不能自主支取随时用于支付用途，故不属于现金流量表中的现金及现金等价物，也属于受限货币资金。故结息时点对现金流量表正表无影响。